【裁判字號】    92,上訴,2308
【裁判日期】    921223
【裁判案由】    誣告
【裁判全文】
臺灣高等法院臺中分院刑事判決          民國九十二年度上訴字第二三○八號
    上  訴  人
    即 自 訴人  乙○○
    被      告  甲○○
右上訴人因被告誣告案件，不服臺灣臺中地方法院中華民國九十二年十月二十日第一
審判決（民國九十二年度自字第七八五號），提起上訴，本院判決如左：
    主      文
上訴駁回。
    理      由
一、自訴意旨如自訴狀影本所載（詳附件）。
二、原審以：按犯罪之被害人得提起自訴。但無行為能力或限制行為能力或死亡者，
    得由其法定代理人、直系血親或配偶為之。前項自訴之提起，應委任律師行之。
    又自訴人應委任代理人到場。但法院認為必要時，得命本人到場。前項代理人，
    應選任律師充之，刑事訴訟法第三百十九條第一、二項、同法第三十七條分別定
    有明文。再自訴人未委任代理人，法院應定期間以裁定命其委任代理人；逾期仍
    不委任者，應諭知不受理之判決，刑事訴訟法第三百二十九條第二項亦有規定。
    則依新修正刑事訴訟法前開規定觀之，除自訴之提起應委任律師行之外，對於自
    訴程序之進行，不論係審判期日或審判前之準備程序，自訴人均應委任律師充當
    代理人到場；如自訴人未委任律師為代理人時，法院應定期間以裁定命其委任代
    理人，逾期仍不委任者，應諭知不受理之判決。經查本件自訴人係於民國九十二
    年九月二十四日提起自訴，有前揭自訴狀上本院收文戳可憑，則依上述說明，自
    訴人提起本件自訴即應委任律師行之。又對於自訴程序之進行，不論係審判期日
    或審判前之準備程序，自訴人均應委任律師充當代理人到場，亦如前述，而本件
    自訴人於提起自訴時並未委任律師充當代理人到場，並經本院定期間以裁定命其
    委任代理人，惟自訴人於九十二年十月七日收受本院上揭補正裁定後，迄今未委
    任律師為代理人等情，亦有本院刑事裁定、送達證書在卷可憑。是依前揭法條規
    定，爰逕為不受理之判決，並不經言詞辯論為之。經核並無違誤。
三、上訴意旨略稱：上訴人因未諳新修正之刑事訴訟法，曾於九十二年九月，於未委
    任律師下提出自訴，又未於裁定送達五日內補正委任狀，因此該案不被受理，故
    上訴人又另於九十二年十月向臺灣臺中地方法院檢察署提出刑事告訴狀，故不應
    以自訴案視之云云。惟查上訴人既未補正代理人，原判決諭知不受理判決，即無
    不合。至上訴人另向檢察官告訴，自應由檢察官依法偵查，是上訴人之上訴為無
    理由，應予駁回，並不經言詞辯論為之。
據上論斷，應依刑事訴訟法第三百六十八條、第三百七十二條，判決如主文。
中      華      民      國      九十二     年    十二     月   二十三   日
                                臺灣高等法院臺中分院刑事第五庭
                                      審判長法  官  袁  從  楨
                                            法  官  郭  同  奇
                                            法  官  胡  森  田
右正本證明與原本無異。
如不服本判決應於收受送達後十日內向本院提出上訴書狀，其未敘述上訴之理由者並
得於提起上訴後十日內向本院補提理由書（均須按他造當事人之人數附繕本）。
                                            書記官  林  振  甫
中      華      民      國      九十二     年    十二     月   二十四   日
                                                                        Ｒ


司法院資訊處製作；財團法人民間司法改革基金會備份。
